【裁判字號】    90,易,2755
【裁判日期】    900913
【裁判案由】    賭博
【裁判全文】
臺灣板橋地方法院刑事判決                          九十年度易字第二七五五號
    公訴人  臺灣板橋地方法院檢察署檢察官
    被  告  甲○○
            乙○○
            丙○○
右列被告因賭博等案件，經檢察官提起公訴（九十年度偵字第一一三二三號），本院
判決如左：
    主  文
甲○○以賭博為常業，累犯，處有期徒刑陸月，如易科罰金，以參佰元折算壹日。扣
案之電子賭博機具「滿貫大亨」參台（含ＩＣ板參塊）、「動物奇觀」貳台（含ＩＣ
板貳塊）、「彈珠台」參台（含ＩＣ板參塊）、「小瑪琍」壹台（含ＩＣ板壹塊）、
及機台內賭資新臺幣捌仟捌佰元均沒收。
乙○○、丙○○在公眾得出入之場所賭博財物，各處罰金壹仟元，如易服勞役，均以
參佰元折算壹日。扣案之電子賭博機具滿貫大亨」參台（含ＩＣ板參塊）、「動物奇
觀」貳台（含ＩＣ板貳塊）、「彈珠台」參台（含ＩＣ板參塊）、「小瑪琍」壹台（
含ＩＣ板壹塊）、及機台內賭資新臺幣捌仟捌佰元均沒收。
    事  實
一、甲○○前於民國八十九年十二月二十六日因賭博案件，經本院判處有期徒刑五月
    確定，嗣於九十年二月十二日易科罰金執行完畢。竟仍不知悔改，其明知未依電
    子遊戲場業管理條例規定辦理營利事業登記者，不得經營電子遊戲場業，竟基於
    經營電子遊戲場業及常業賭博之犯意，自九十年六月初某日起，在臺北縣新莊市
    ○○路二二一號其所經營供公眾得出入之「中原便利商店」內，擺設電子遊戲賭
    博機具「滿貫大亨」三台（含ＩＣ板三塊）、「動物奇觀」二台（含ＩＣ板二塊
    ）、「彈珠台」三台（含ＩＣ板三塊）、「小瑪琍」一台（含ＩＣ板一塊），與
    不特定客人賭博財物，並以之為業。其賭博之方式係由賭客以新台幣（下同）十
    元硬幣投入機台內押注，「小瑪琍」係以一比一（即投十元硬幣顯示一分）、「
    滿貫大亨」及「彈珠台」係以十比一、「動物奇觀」係以一比十之比率開分，如
    押中則贏得倍數不等之分數，而所贏分數可以同一比例向甲○○洗分換取現金，
    或兌換店內商品，若未押中則賭資悉歸甲○○所有。嗣於九十年七月三日下午三
    時五十分許，適有賭客乙○○、丙○○在上址分別把玩電子遊戲賭博機具「滿貫
    大亨」及「彈珠台」時，為警當場查獲，並扣得上開電子遊戲賭博機具共九台（
    含ＩＣ板九塊）及該等機台內之賭資共八千八百元。
二、案經臺北縣警察局新莊分局移送臺灣板橋地方法院檢察署檢察官偵查起訴。
    理  由
一、前揭事實，業據被告甲○○、乙○○、丙○○分別於警訊時及偵審中坦承不諱，
    互核供述情節相符，並有偵查卷附現場照片三張可稽，及有電子遊戲賭博機具「
    滿貫大亨」三台（含ＩＣ板三塊）、「動物奇觀」二台（含ＩＣ板二塊）、「彈
    珠台」三台（含ＩＣ板三塊）、「小瑪琍」一台（含ＩＣ板一塊），與及機台內
    之賭資八千八百元扣案可資佐證，本件事證明確，被告三人犯行均堪認定。
二、按未依電子遊戲場業管理條例規定辦理營利事業登記者，不得經營電子遊戲場業
    。又違反第十五條規定者，處行為人一年以下有期徒刑、拘役或科或併科新臺幣
    五十萬元以上二百五十萬元以下罰金。電子遊戲場業管理條例第十五條、第二十
    二條分別定有明文。查本案被告甲○○未依規定辦理營利事業登記，擺設電子遊
    戲機供不特定客人把玩，擅自經營電子遊戲場業，核其所為係違反上開電子遊戲
    場業管理條例第十五條之規定，應依同條例第二十二條規定處罰。又被告甲○○
    在所經營之公眾得出入之便利商店內擺設前開電子遊戲機供不特定客人賭博財物
    ，其所擺設之機台共計九台，且係因便利商店營運欠佳，欲藉此增加營收，顯見
    其有以之為常業之意思，核其所為另犯同法第二百六十七條之常業賭博罪。又其
    所犯上開二罪間有方法結果之牽連犯關係（最高法院九十年台非字第二三七號判
    決參照），為裁判上一罪，應從較重之常業賭博罪論處。公訴意旨雖認被告甲○○擺設之機台係以專供與不特定人賭博財物之用，非屬電子遊戲場業管理條例所
    稱供不特定人益智娛樂用之機台，故認被告甲○○所為未違反上開電子遊戲場業
    管理條例第十五條、第二十二條之規定云云。惟查電子遊戲場業管理條例第一條
    明定：政府為維護社會安寧、善良風俗、公共安全及國民身心健康，特製定本條
    例，以管理電子遊戲場業。而該條例第四條第二項規定：「前項電子遊戲機不得
    有賭博或妨害風化之設計及裝置」，係為達成上開立法目的所為之禁止規定，非
    謂電子遊戲機如有賭博或妨害風化之設計及裝置者，即無該條例相關規定之適用
    ，有最高法院九十年台非字第二三七號判決可參，公訴意旨就此尚有誤會，此部
    分與提起公訴之常業賭博罪部分，既有裁判上一罪之牽連犯關係，為起訴效力所
    及，本院自得一併審究，附此敘明。再查被告甲○○前於八十九年十二月二十六
    日因賭博案件，經本院判處有期徒刑五月確定，嗣於九十年二月十二日易科罰金
    執行完畢，有臺灣高等法院檢察署刑案資料查註紀錄表及臺灣高等法院被告全國
    前案紀錄表在卷可查，其於有期徒刑執行完畢後五年內再犯有期徒刑以上之上開
    罪名，為累犯，應依法加重其刑。另同案被告乙○○、丙○○在公眾得出入之場
    所賭博財物，核彼等所為均係犯刑法第二百六十六條第一項前段在公眾得出入之
    場所賭博罪。爰審酌被告甲○○在所營之便利商店內擺設電動機具與人賭博，並
    以之為業，被告乙○○、丙○○在公眾得出入場所賭博，彼等犯罪之動機、目的
    、手段、智識程度、及犯罪後之態度等一切情狀，分別量處如主文所示之刑，被
    告甲○○並諭知易科罰金之折算標準，被告乙○○、丙○○並諭知易服勞役之折
    算標準，以示懲儆。
三、扣案之電子遊戲賭博機具「滿貫大亨」三台（含ＩＣ板三塊）、「動物奇觀」二
    台（含ＩＣ板二塊）、「彈珠台」三台（含ＩＣ板三塊）、「小瑪琍」壹台（含
    ＩＣ板一塊），係當場賭博之器具；機臺內之賭資八千八百元係在賭臺之財物，
    依刑法第二百六十六條第二項規定，不問屬於犯人與否均宣告沒收。
據上論斷，應依刑事訴訟法第二百九十九條第一項前段，電子遊戲場業管理條例第十
五條、第二十二條，刑法第十一條前段、第二百六十六條第一項、第二項、第二百六
十七條、第五十五條、第四十七條、第四十一條第一項、第四十二條第二項，罰金罰
鍰提高標準條例第一條前段、第二條，判決如主文。
本案經檢察官伍逸康到庭執行職務
中      華      民      國      九  十    年    九    月     十  三     日
                                          臺灣板橋地方法院刑事第四庭
                                              法    官    談      虎
右正本證明與原本無異
如不服本判決應於送達後十日內向本院提出上訴狀
                                              書 記 官    陳  君  偉
中      華      民      國      九  十    年    九    月     十  三     日
附錄本案論罪科刑法條全文
刑法第二百六十六條：
電子遊戲場業管理條例第二十二條：
違反第十五條規定者，處行為人一年以下有期徒刑、拘役或科或併科新臺幣五十萬元
以上二百五十萬元以下罰金。
在公共場所或公眾得出入之場所賭博財物者，處一千元以下罰金，但以供人暫時娛樂
之物為賭博者，不在此限。
當場賭博之器具與在賭檯或兌換籌碼處之財物，不問屬於犯人與否，沒收之。


司法院資訊處製作；財團法人民間司法改革基金會備份。
